臺灣士林地方法院刑事判決　　　　　　　　　　　　九十三年度簡上字第一四０號
　　上　訴　人　臺灣士林地方法院檢察署檢察官
　　被　　　告　乙○○
右上訴人因過失傷害案件，不服本院民國九十三年七月二十七日九十三年度簡字第一
九四號第一審刑事簡易判決（聲請簡易判決處刑案號：臺灣士林地方法院檢察署九十
二年度偵續字第六三號），提起上訴，本院管轄第二審之合議庭判決如下：
    主  文
上訴駁回。
    事實及理由
一、本案經本院審理結果，認第一審以被告犯過失傷害罪，判處拘役四十日，並諭知
    易科罰金之折算標準，其認事、用法及量刑均無不當，應予維持。爰引用原審判
    決書之記載（如附件），為本件之事實及理由。
二、原審檢察官循告訴人之請求提起上訴略以：被害人甲○○以被告乙○○（上訴人
    誤載為宋國強）自事發後，並未向被害人致歉，且被害人所受傷害至今仍清晰可
    見，期間更飽受精神上之創傷，原審量處拘役四十日似嫌輕縱，執以上訴，固非
    無見。惟按刑之量定，係實體法上賦予法院得為自由裁量之事項，倘其未有逾越
    法律所規定之範圍，或濫用其權限，即不得任意指為違法（最高法院七十五年台
    上字第七０三三號判例參照）。質言之，法官為量刑之裁量時，除不得逾越法定
    刑或法定要件外，尚應符合法規範之體系及目的，遵守一般有效之經驗及論理法
    則，亦即應兼顧裁量之外部及內部性，如非顯然有裁量逾越或裁量濫用之違法情
    事，自不得任意指摘為違法。經查，原審基於上開認定，審酌被告因帳務結算問
    題與告訴人發生爭執，並非無故，卻因一時心生不滿，而不注意以雙手將告訴人
    抱住架離店內，致使告訴人受傷，又告訴人所受左肩扭傷、兩側下肢多處挫傷之
    傷害尚屬輕微，且被告犯罪後坦承犯行，尚有悔意，及其品行、犯罪之動機、目
    的、手段等一切情狀，而為量刑。已將告訴人所受之傷害及被告犯後之態度列入
    考量之範圍，並依刑法第五十七條所定各款犯罪情狀之規定，在法定刑度內而為
    量刑，已兼顧裁量之外部及內部性，符合法規範之體系及目的，並未逾越法律所
    規定之範圍，更無濫用其權限或背離經驗或論理法則之情事。原審量刑應屬妥適
    ，尚無失出。上訴人指摘原審量刑過輕，並不足採。從而，本案上訴為無理由，
    應予駁回。
三、又本案被告經合法傳喚，無正當之理由不到庭，爰不待其陳述，逕行判決，附此
    敘明。
據上論斷，應依刑事訴訟法第四百五十五條之一第一項、第三項、第三百七十一條、
第三百六十八條、第三百七十三條，判決如主文。
本案經檢察官張惠菁到庭執行職務。
中　　　華　　　民　　　國　　九十三　　年　　  十二　　月　　二十二　　日
                                    臺灣士林地方法院刑事第三庭
　　                                    審判長法  官  李  正  紀
                                              法  官  王  俊  雄
                                              法  官  周  群  翔
右正本證明與原本無異。
本判決不得上訴。
                                              書記官　何　麗　華
中　　　華　　　民　　　國　　九十三　　年　　  十二　　月　　二十三　　日
